# 固定资产已经报废处理的，后续想重新上账怎么办？

提问人：豆豆豆豆不停 时间：2016-03-14 14:14:33
各位大神，固定资产已经报废处理的，后续想重新上账怎么办？

回答人：chenyiwei
具体原因是什么？是原先的报废程序不合规，还是经过修复和技术改造后又可以使用了？

提问人：豆豆豆豆不停 时间：2016-03-15 10:56:58
误报废的，当时折旧没有提完，还有净值，后续发现想重新上账。

回答人：chenyiwei
那么应当考虑按前期差错更正处理。

提问人：光旋 时间：2016-11-01 16:10:53
经过修复和废旧设备组装后又可以使用了的固定资产（设备）该怎么处理啊？怎么重新入账？

回答人：chenyiwei
如果经过修复和组装后恢复到可使用状态的，则可以按原固定资产的账面价值（如有）和本次修复、组装、调试相关支出之和作为固定资产成本，重新确认一项新的固定资产，并依据其状态确定折旧年限。